臺灣新竹地方法院民事簡易判決　　　　　　　　　　九十三年度竹簡字第二一四號
　　原　　　告　乙○○
　　被　　　告　甲○○
　　　　　　　　　　　　　( .
右當事人間給付會款事件，本院於民國九十三年八月二日言詞辯論終結，判決如左：
    主      文
被告應給付原告新臺幣壹拾捌萬仟肆佰元及自民國九十三年六月二十一日起至清償
日止按週年利率百分之五計算利息。
被告應給付原告新臺幣肆萬伍仟捌佰伍拾元及自民國九十三年七月二十一日起至清償
日止按週年利率百分之五計算利息。
被告應自民國九十三年八月二十日起至民國九十四年十一月二十日止，按月於每月二
十日給付原告新臺幣貳萬貳仟柒佰伍拾元，如有任何一期遲延給付，並應自該期之翌
日起至清償日止，按週年利率百分之五加付利息。
訴訟費用由被告負擔。
本判決得假執行。
    事實及理由
一、原告之聲明：求為如主文第一、二項所示之判決，並願供擔保請准宣告假執行。
二、事實摘要：
（一）本件原告主張：
　　１、被告於民國九十一年六月間參加原告所招募自九十一年六月起至九十三年七
        月止之合會（即民間互助會）二會（其中一會係以陳燕玲名義入會），連會
        首共二十六會，約定會款每會為新臺幣（下同）一萬元，採用外標制，底標
        為三百元，並於每月十五日開標，會款則於當月二十日前付清。而被告分別
        於九十一年七月（即第二會）以一千五百元得標，九十一年十月（即第五會
        ）以一千六百元得標，並均已向原告分別領得會款二十五萬元及二十五萬四
        千九百五十元，又被告於二會得標後，即應每月繳付已標之第二會會款一萬
        一千五百元及第五會會款一萬一千六百元，共二萬三千一百元，詎被告自九
        十三年三月起，即拒付上開每月二十日應繳之上開二會會款，計欠已到期之
        會款四個月計九萬二千四百元（23100*4=92400），於訴訟進行中、言詞辯
        論終結前，本合會期滿（九十三年七月二十日），被告亦未給付該月之會款
        計二萬三千一百元。
　　２、被告另於九十二年十月間參加原告所招募自九十二年十月起至九十四年十一
        月止之合會二會（其中一會亦以陳燕玲名義入會），連會首共二十六會，約
        定會款每會一萬元，採用外標制，底標為三百元，並於每月十六日開標，會
        款則於當月二十日前付清。而被告分別於九十二年十一月（即第二會）以一
        千三百五十元得標，九十二年十二月（即第三會）以一千四百元得標，並向
        原告分別領得會款二十五萬元及二十五萬一千三百五十元，又被告於二會得
        標後，即應每月繳付已標之第二會會款一萬一千四百元及第三會會款一萬一
        千三百五十元，共二萬二千七百五十元，詎被告自九十三年三月起，亦拒付
        上開每月二十日應繳之上開二會會款，計欠已到期之會款四個月計九萬一千
        元（22750*4=91000），於訴訟進行中、言詞辯論終結前，再到期一會（九
        十三年七月二十日），被告亦未給付該月之會款計二萬二千七百五十元。
　　３、綜上，爰依合會法律關係，依法請求已到期之會款十八萬三千四百元（9240
        0+91000=183400）及自九十三年六月二十一日起至清償日止之法定遲延利息
        ，及言詞辯論終結前到期之會款四萬五千八百五十元（23100+22750=45850
          ）暨自九十三年七月二十一日起至清償日止之法定遲延利息。另被告對於
        已到期之會款既已不給付，則對於前開第（二）項合會未到期部分，顯有到
        期不給付之虞，依民事訴訟法第二百四十六條規定，併為請求被告自九十三
        年八月二十日起至九十四年十一月二十日止，按月給付會款二萬二千七百五
        十元等語。
（二）被告經合法通知，未於言詞辯論期日到場，亦未提出書狀作何聲明或陳述。
三、程序方面：
    本件被告經合法通知，未於言詞辯論期日到場，核無民事訴訟法第三百八十六條
    各款所列情形，爰依原告聲請，由其一造辯論而為判決。
四、法院之判斷：
（一）本件原告前開主張之事實，業據原告提出互助會會單影本二份、訴外人錢阜甯
      出具之證明書二紙、陳燕玲出具之證明書一紙、會款清單一紙等為證；並經本
      院調閱本院九十三年度竹簡字第二一五號給付會款卷核閱屬實，而被告經合法
　　　通知未到庭爭執，亦未提出書狀為何有利於己之陳述，自應認原告之主張為真
      實。
（二）按民間合會之性質，乃會員與會首間締結之契約，會員相互間，除有特約外，
      不發生債權債務關係；又按會員應於每期標會後三日內交付會款；會首應於前
      項期限內，代得標會員收取會款，連同自己之會款，於期滿之翌日前交付得標
      會員。逾期未收取之會款，會首應代為給付；會首依第二項規定代為給付後，
      得請求未給付之會員附加利息償還之，此為民法第七百零九條之七第一、二、
      四項定有明文。本件被告既已得標而成為死會，則會首即原告依法及兩造之互
      助會約定，對被告自有債權存在。復按請求將來給付之訴，以有預為請求之必
      要者為限，得提起之，亦為民事訴訟法第二百四十六條所明定。是以承上前述
      ，本件被告既自九十三年三月起即拒付二合會共四會會款四期（至九十三年六
      月），計十八萬三千四百元，及辯論終結前到期（九十三年七月）之會款四萬
      五千八百五十元，原告依合會之法律關係起訴請求給付已到期之會款，自有理
      由，又被告自九十三年八月二十日起至前開第二會互助會會期結束之日即九十
      四年十一月二十日止，被告亦應按月給付原告死會會款二萬二千七百五十元，
      此部分請求應屬於請求將來給付之性質，惟因被告既自九十三年三月間起即未
      按月給付死會會款，原告自有預為請求之必要，是參諸前開說明，原告依據民
      間合會之法律關係，請求被告給付前開所積欠之互助會會金十八萬三千四百元
      、四萬五千八百元及分別自九十三年六月二十一日、九十三年七月二十一日起
      至清償日止，按週年利率百分之五計算之利息，暨自九十三年八月二十日起至
      九十四年十一月二十日止，按月於每月二十日給付原告二萬二千七百五十元，
      及如有任何一期遲延給付，並應自該期之翌日起至清償日止，按週年利率百分
      之五加付利息。自屬有據，應予准許。
五、假執行宣告：
    本件係依民事訴訟法第四百二十七條第二項第七款本於合會請求所為被告敗訴之
    判決，爰依同法第三百八十九條第一項第三款規定，依職權宣告假執行，至原告
    雖就如主文所示第一項部分陳明願供擔保請求宣告假執行，惟此部分僅係促請本
    院為上開假執行宣告之職權發動，併予敘明。
六、結論：本件原告之訴為有理由，依民事訴訟法第四百三十六條第二項、第三百八
    十五條第一項前段、第七十八條、第三百八十九條第一項第三款，判決如主文。
中　　　華　　　民　　　國　　九十三　　年　　　八　　　月　　　十六　　日
                                  臺灣新竹地方法院新竹簡易庭
                                        法　　　官  楊麗文
右為正本係照原本作成。
如對本判決上訴，須於判決送達後廿日內向本院提出上訴狀。
                                        法院書記官　洪木志
中　　　華　　　民　　　國　　九十三　　年　　　八　　　月　　　十六　　日
